【裁判字號】    89,簡上,96
【裁判日期】    890821
【裁判案由】    公共危險
【裁判全文】
臺灣新竹地方法院刑事判決                          八十九年度簡上字第九六號
    上  訴  人
    即  被  告  乙○○
右列上訴人即被告因公共危險案件，不服本院新竹簡易庭八十九年度竹交簡字第三九
八號，中華民國八十九年八月二十一日第一審簡易判決（聲請簡易判決處刑案號：八
十九年度偵字第三七八六號）提起上訴，本院管轄第二審之合議庭判決如左：
    主  文
上訴駁回。
    事  實
一、乙○○曾於民國八十五年間因妨害公務案件經台灣台中地方法院判處有期徒刑四
    月，於八十六年一月二十三日易科罰金執行完畢，猶不知悔改，於八十九年一月
    廿二日晚上十時十分許，在新竹市某處與朋友飲酒，至當日晚間十時三十分許，
    已因服用酒類而不能安全駕駛汽車，仍駕駛車號三Ｆ－二六九七號自小客車，由
    香山交流道上國道三號公路欲返回新竹縣竹北市，嗣於翌日凌晨零時十三分許，
    行經國道三號公路北向一０八公里處（屬新竹市香山區），因行車不穩、左右偏
    離為警攔查，乙○○經警帶回警局製作筆錄，亦因酒後神智不清而聲稱為美國公
    民及沒有帶身分證云云，於同日凌晨二時二十七分測試其酒精濃度呼氣值為每公
    升０‧七七毫克。
二、案經內政部警政署國道公路警察局第六警察隊報請臺灣新竹地方法院檢察署檢察
    官聲請簡易判決處刑。
    理  由
一、訊據上訴人即被告乙○○固坦承於右揭時地飲用酒類，嗣駕駛自小客車行經國道
    三號公路北向一０八公里處，為警攔查，於八十九年一月二十三日凌晨二時二十
    七分，在警局測試其酒精濃度呼氣值為每公升０‧七七毫克等事實，惟辯稱：伊
    當時駕車並無不穩或左右偏離之情形，且警察當時未進行直線測試，又違反夜間
    訊問規定云云。經查：
（一）被告於右揭時地酒醉駕駛自小客車，為警攔查，經測試其酒精濃度呼氣值為每
      公升為０‧七七毫克等事實，業據被告於偵查及本院審理中自承在卷，並有內
      政部警政署國道公路警察局舉發違反道路交通管理事件通知單、呼氣酒精測試
      資料各一紙附卷可佐，堪信為真。按對於酒精濃度呼氣已達每公升０‧五五毫
      克時，肇事率為一般正常人之十倍，認已達不能安全駕駛之標準，有法務部八
      十八年五月十日會議記錄附卷可憑，足見被告當時確已達酒醉而不能安全駕駛
      動力交通工具之狀態。雖警員未對被告進行直線測試，然此並不影響本院上開
      認定。
（二）證人即當場攔檢查獲之警員甲○○就查獲當時情形結證稱：被告於查獲時行車
      不穩，上匝道時所駕車輛即已搖晃，對於警員所問問題均未說重點等語（見八
      十九年十月三十日訊問筆錄）。準此，益徵被告顯有不能安全駕駛動力交通工
      具之危險。
（三）查被告於八十九年一月二十三日凌晨一時三十五分在國道公路警察局第六警察
      隊竹林分隊，同意警員於夜間訊問，並且簽名於旁，嗣後始接受訊問之事實，
      有該筆錄在卷可考，且被告於本院審理中亦自認為警查獲時，其精神狀況還算
      清醒，則被告同意接受夜間訊問應係出於自由意志所為。再者，被告迭於偵查
      及本院審理時承認飲酒，且就前述測得之呼氣酒精測試資料坦認不諱，已足認
      定被告達不能安全駕駛之情狀而駕車，仍構成本罪無疑。綜上可知，本案事證
      明確，被告犯行洵堪認定，自應依法予以論罪科刑。
二、核被告所為，係犯刑法第一百八十五條之三之公共危險罪，又被告前因妨害公務
    案件，經台灣台中地方法院判處有期徒刑四月確定，甫於八十六年一月二十三日
  執行完畢，有臺灣高等法院被告全國前案紀錄表可按，其受有期徒刑之執行完畢
    ，五年以內再犯本件有期徒刑以上之罪，為累犯，依法加重其刑。原審本前開同
    一見解，適用刑法第一百八十五條之三、第四十二條第二項、第四十七條，罰金
    罰鍰提高標準條例第二條，判處被告罰金二萬元，並諭知易服勞役之折算標準，
    認事用法均無違誤，量刑亦尚妥適，被告上訴意旨，核無理由，應予駁回。
據上論斷，應依刑事訴訟法第四百五十五條之一第三項、第三百六十八條，判決如主
文。
本案經檢察官林鳳師到庭執行職務。
中      華      民      國      九十    年      三      月      七      日
                                    臺灣新竹地方法院刑事第一庭
                                          審判長法  官  賴  淑  敏
                                                法  官  黃  美  文
                                                法  官  李  珮  瑜
右正本證明與原本無異。
不得上訴。
                                                書記官  龔  紀  亞
中      華      民      國      九十    年      三      月      七      日


司法院資訊處製作；財團法人民間司法改革基金會備份。
